臺灣新竹地方法院民事小額判決
110年度竹北小字第562號
原      告  馨琳揚企管顧問有限公司


法定代理人  唐明良  
訴訟代理人  邱永良  

            王郁雯  
被      告  王彥文  

上列當事人間請求清償債務事件，本院於民國110年10月18日辯
論終結，判決如下：
    主  文
一、被告應給付原告新臺幣貳萬叁仟伍佰伍拾肆元。
二、原告其餘之訴駁回。
三、訴訟費用新臺幣壹仟元由被告負擔。
四、本判決得假執行。但被告如於假執行程序實施前，以新臺幣
    貳萬叁仟伍佰伍拾肆元為原告願供擔保，得免為假執行。
   事實及理由
一、原告主張：
　(一)訴外人「威寶電信股份有限公司」，於民國103年11月7日
      申請與「台灣之星電信股份有限公司」合併，並更名新公
      司名稱為「台灣之星電信股份有限公司」（下稱原債權人
      ）。被告於101年12月24日起，陸續向「原債權人」申請
      租用門號0000000000、0000000000之行動電話服務並簽立
      契約。後未依約繳納，共積欠電信費新臺幣（下同）二筆
      各2,910元，及提前終止契約之應付補償款二筆各11,777
      元，共計29,374元屢經催討，均置之不理，迄今未獲支付
      尚積欠如主文所示之金額未給付，原債權人將債權讓與原
      告，爰以起訴狀繕本送達作為債權讓與之通知，為此提起
      本件訴訟，請求被告給付電信費等語。
  (二)並聲明：被告應給付原告29,374元，及自起訴狀繕本送達
      翌日起至清償日止按年息百分之5計算之利息。
二、被告則以：被告申辦上開門號後收訊不好，屢次向客服反應
    未果，於是不甘願損失並停話，從102年8月11日拆機迄今將
    近八年，爰依民法第127條第8款規定提出時效抗辯，並聲明
    ：駁回原告之訴及其假執行之聲請、如受不利判決，被告願
    供擔保，請准宣告免為假執行。
三、本院之判斷：
　(一)原告主張之前揭事實，業據提出經濟部函、債權讓與證明
      書、通知函、郵件收件回執、第三代行動通信業務服務申
      請書、電信費帳單等件為證，核與原告主張情節相符，且
      為被告所不爭執，足見原告上開主張，要非無據。
（二）按「電信」係指利用有線、無線，以光、電磁系統或其他
      科技產品發送、傳輸或接收符號、信號、文字、影像、聲
      音或其他性質之訊息，「電信服務」，係指利用電信設備
      所提供之通信服務，電信法第2條第1款、第4款定有明文
      。又民法第127條第8款所定商人、製造人、手工業人所供
      給之商品及產物之代價，係指商人就其所供給之商品及製
      造人、手工業人就其所供給之產物之代價而言，蓋此項代
      價債權多發生於日常頻繁之交易，故賦予較短期之時效期
      間以促從速確定。是所謂「商品」定義之範圍，應自該商
      品是否屬「日常頻繁之交易，且有促從速確定必要性」以
      為觀察。就固體、液體及氣體之外的各種能源，諸如熱、
      光、電氣、電子、電磁波、放射線、核能等，在技術上已
      能加以控制支配，工商業及日常生活上已普遍使用，倘有
      頻繁交易且有從速確定之必要者，自應順應社會變遷並應
      立法目的而為適度擴張，並無將本條之商品限定為有體動
      產之必要。電信業者既以提供行動通信網路系統發送、接
      收、傳遞電磁波之方式，供其用戶發送、傳輸或接收符號
      、信號、文字、影像、聲音、網路訊號，並基此向其用戶
      按月收取通話費、上網費、月租費，則該行動通信網路系
      統自屬電信業者營業上供給之「商品」，且現今社會行動
      通信業務蓬勃發展，此類債權應有從速促其確定之必要性
      ，應認電信業者所提供予用戶之行動通話網路系統，亦為
      民法第127條第8款所稱之「商品」。查原告請求被告給付
      積欠之二支門號電信費用2,910元部分，核其性質係屬電
      信業者提供予用戶之「商品」，是原告所請求之前開電信
      費用即應適用民法第127條第8款之2年短期時效。而前述
      款項債權，自系爭門號最後一次出帳日即102年10月10日
      時即已發生債權，則原告遲至110年9月7日始具狀向本院
      起訴，已逾2年之時效期間，原告亦未舉證於前開時間前
      有何時效中斷且重行起算之事由，故被告以前開債權之請
      求權已罹於時效抗辯得拒絕給付，即屬有據。
（三）次按已發生之違約金並非民法第146條所稱之從權利，其
      請求權與原本請求權各自獨立，消滅時效亦分別起算，原
      本請求權雖已罹於消滅時效，已發生之違約金請求權並不
      因而隨同消滅（最高法院97年度台上字第477號判決意旨
      參照）。再按，違約金既非定期給付之債務，與民法第12
      6條所規定之性質不同，其時效為15年而非5年，亦無民法
      第145條第2規定之適用（最高法院98年度台上字第911號
      裁判意旨、107年度第3次民事庭會議決議參照）。查原告
      請求之專案補償金所依據之「提前終止契約及違反限制資
      費之補償條款」之目的，係電信公司於訂約時提供專案手
      機，使用戶得於申辦門號時即可以優惠價格取得手機，為
      限制用戶取得專案手機後，於短時間內隨意終止契約，或
      累計已繳納電信費金額不多，使電信公司賺取的電信費利
      益，甚至低於其低價出售或贈與手機之成本，受有用戶債
      務不履行所致的損害，故事先約定用戶違約時，需補償一
      定之金額，此應屬「賠償總額預定性之違約金」，故專案
      補償款之請求權時效應適用民法第125條規定，請求權消
      滅時效為15年，惟除請求該違約金性質之補償金外，不得
      再請求給付遲延利息（最高法院62年台上字第1394號判例
      參照）。從而，被告主張時效抗辯，拒絕給付專案補償金
      ，自屬無據。
（四）綜上，原告依電信服務契約及債權讓與之法律關係，請求
      被告給付二支門號之專案補償金各11,777元，合計為23,5
      54元(計算式：11,777x2=23,554)，為有理由，應予准許
      ，逾此部分之請求，為無理由，應予駁回。　　
四、本件為適用小額訴訟程序所為被告敗訴之判決，爰依職權宣
    告假執行，並准被告聲請供擔保免為假執行，且於裁判時確
    定訴訟費用如主文第3項所示之金額。　　　
五、據上論結，本件原告之訴為一部有理由，一部無理由，依民
    事訴訟法第436條之23、第436條第2項、第79條、第436條之
    19第1項、第436條之20、第392條第2項，判決如主文。　　
中　　華　　民　　國　　110 　年　　10　　月　　29　　日
                  竹北簡易庭法　　　官　王佳惠
以上正本係照原本作成。
如對本判決上訴，非以其違背法令為理由，不得為之，且須於判
決送達後20日內以上訴狀記載上訴理由向本院提起上訴。 
中　　華　　民　　國　　110 　年　　10　　月　　29　　日
                            書  記  官　黃伊婕